---
title: "Importation des données"
description: 
date: "`r Sys.Date()`"
author:
  - first_name: "Cynthia" 
    last_name: "Bello"
    url: https://github.com/CynthiaBH
    affiliation:  Université de Montréal
    affiliation_url: https://www.umontreal.ca/etudes/#domaines-d-etudes
citation_url: https://CynthiaBH.github.io/FAS1002_projet-final
bibliography: references.bib

output: distill::distill_article
---

```{r setup, include=FALSE}
Packages <- c("tidyverse", "readxl", "rmarkdown", "lubridate")
lapply(Packages, library, character.only = TRUE)
source("R/functions_import.R")
source("R/functions_display.R")
source("R/functions_clean_var.R")
knitr::opts_chunk$set(echo = FALSE)

```

# Données à l'étude

## Données de vaccinations Covid-19

Les données principales à l'étude dans ce rapport sont celles des vaccinations mondiales reliées à la Covid-19, fournies par [*Our World in Data*](https://ourworldindata.org/covid-vaccinations). Les données accessibles ouvertement sur *Our World in Data* [@ritchie_coronavirus_2020] s'intéressent principalement aux difficultés et problèmes qui affligent les différentes populations du monde: pauvreté, maladies, changements climatiques, guerres, famines, inégalités. Les données de vaccinations de la Covid-19 sont mises à jour quotidiennement sur leur plateforme et par le fait même dans ce rapport. Ci-bas, un aperçu des vaccinations par jour depuis Décembre 2020 jusqu'à aujourd'hui pour 218 pays.

[Description des différentes variables:]{.ul}

-   `location`: Nom des pays ou région
-   `iso_code`: Code ISO 3166-1 de chaque pays
-   `date`: Date à laquelle à eu lieu l'observation
-   `total_vaccinations` et `total_vaccinations_per_hundred`: Nombre total de doses de vaccins administrées, et ce même nombre par 100 personnes sur la totalité de la population
-   `daily_vaccinations` et `daily_vaccinations_per_million`: Nombre total de doses de vaccins administrées par jour et ce même nombre par million de personnes sur la totalité de la population
-   `people_vaccinated` et `people_vaccinated_per_hundred`: Nombre total de personnes ayant reçu au moins une dose, et ce même nombre par 100 personnes sur la totalité de la population
-   `people_fully_vaccinated` et `people_fully_vaccinated_per_hundred`:Nombre total de personnes ayant reçu la totalité des doses recommandées, et ce même nombre par 100 personnes sur la totalité de la population
-   `total_boosters` et `total_boosters_per_hundred`: Nombre total de personnes ayant une dose de rappel, et ce même nombre par 100 personnes sur la totalité de la population

#### Données de la vaccinations de la Covid-19 {style="text-align:center; color:#955BCC"}

```{r}

show_tb_paged(covid_data)
```

## Données relatives au PIB

| Les données relatives au PIB ainsi que celles de l'espérance de vie dans la prochaine section sont tirées de [Gapminder](https://www.gapminder.org) - un organisme suédois qui a pour but d'éliminer les fausses idées et promouvoir une vision du monde fondée sur des faits. Le produit intérieur brut (PIB) est ici présenté depuis l'année 1800 jusqu'à 2050 - déduit par estimation basée sur les années précédentes, ainsi que par pays, région ou pour le monde entier. Nous nous concentrerons sur les données par pays de la feuille `data-for-countries-etc-by-year`. Les données complètes sur le PIB sont disponibles [ici](https://www.gapminder.org/data/documentation/gd001/) [@gapminder2021], par contre pour les besoins de nos analyses nous nous concentrerons sur les 5 dernières années seulement par pays.

#### Données du PIB de 2016-2021 pour chaque pays {style="text-align:center; color:#955BCC"}

```{r}
pib_data %<>% filter(year > 2015, year <=2021)
show_tb_dt(pib_data)
```

[Description des différentes variables:]{.ul}

-   `geo`: Abréviation du nom du pays
-   `country`: Nom du pays
-   `year`: année correspondante au PIB
-   `income_per_person`: produit intérieur brut par personne
-   `gdp_total`: produit intérieur brut total

## Données sur l'espérance de vie

Les données sur l'espérance de vie que nous utiliserons sont disponibles [Gapminder](https://www.gapminder.org/data/documentation/gd004/) [@gapminder2021] , et elles sont également présentées depuis l'année 1800, puis elles s'étendent jusqu'en 2100. Le fichier contient différentes feuilles par pays, par régions ou pour le monde, nous utiliserons la feuille `data-for-countries-etc-by-year` pour nos analyses, ainsi que les données pour les cinq dernières années seulement.

### Données de l'espérance de vie pour 2016-2021 pour chaque pays {style="text-align:center; color:#955BCC"}

```{r}
lifeexp_data %<>% filter(year > 2015, year <=2021)
show_tb_dt(lifeexp_data)

```

[Description des différentes variables:]{.ul}

-   `geo`: Abréviation du nom du pays
-   `country`: Nom du pays
-   `year`: année correspondante à l'espérance de vie
-   `life_expectancy` : espérance de vie moyenne d'un nouveau-né pour l'année en question si les conditions de vie restaient les mêmes au cours de sa vie

# Nettoyage des données

Nous avons procédé à un premier nettoyage des variables et des observations:

-   Renommer certaines colonnes avec des noms plus représentatifs

-   Garder que les colonnes qui nous serons utiles

-   Filtrer que les données pour les années qui nous intéressent

    > Pour plus de détails voir le fichier : [functions_clean_var.R](https://github.com/CynthiaBH/FAS1002_projet-final/blob/main/R/functions_clean_var.R)
