---
title: "Tranformation des données"
description:
    Manipulation des données de vaccinations, PIB et espérance de vie.
date: "`r Sys.Date()`"
author:
  - first_name: "Cynthia"
    last_name: "Bello"
    url: https://github.com/CynthiaBH
    affiliation: Université de Montréal
    affiliation_url: https://www.umontreal.ca/etudes/#domaines-d-etudes
citation_url: https://CynthiaBH.github.io/FAS1002_projet-final
bibliography: references.bib
output: distill::distill_article
---

```{r setup, include=FALSE}
knitr::opts_chunk$set(echo = TRUE)
```

Dans cette section, nous allons manipuler nos différents jeux de données présentés précédemment dans le but de rendre plus efficace l'analyse ou de mieux

# Variable **`date`** de l'ensemble de données de vaccinations

La colonne `date` des données de vaccinations de la Covid-19 est divisée en jours depuis Décembre 2020, cela résulte en plus de 300 observations pour chaque pays. Pour une meilleure visualisation des données, on a décidé de regrouper cette variable par mois et année en utilisant le *package* **Zoo**.

```{r}
covid_data %<>% mutate(date = zoo::as.yearmon(date))
show_tb_dt(covid_data, "Données de vaccinations de la Covid-19 - par mois/année")

```

# Nouvelle variable `continents` pour les 3 ensembles de données
