---
title: "Tranformation des données"
description:
    Manipulation des données de vaccinations, PIB et espérance de vie.
date: "`r Sys.Date()`"
author:
  - first_name: "Cynthia"
    last_name: "Bello"
    url: https://github.com/CynthiaBH
    affiliation: Université de Montréal
    affiliation_url: https://www.umontreal.ca/etudes/#domaines-d-etudes
citation_url: https://CynthiaBH.github.io/FAS1002_projet-final
bibliography: references.bib
output: distill::distill_article
---

```{r setup, include=FALSE}
Packages <- c("tidyverse", "magrittr", "lubridate")
lapply(Packages, library, character.only = TRUE)
source("R/functions_display.R")
knitr::opts_chunk$set(echo = TRUE)

```

> Dans cette section, nous allons manipuler nos différents jeux de données présentés précédemment dans le but de rendre plus efficace l'analyse ou de mieux visualiser le tout.

# Variable date de l'ensemble de données de vaccinations

La colonne `date` des données de vaccinations de la Covid-19 est divisée en jours depuis Décembre 2020, cela résulte en plus de 300 observations pour chaque pays. Pour une meilleure visualisation des données, on a décidé de regrouper cette variable par mois et année en utilisant *format* pour chaque pays. On passe alors de plus de 60,000 observations à 2500.

#### Données de la vaccinations de la Covid-19 - par mois et année {style="text-align: center;color:#955BCC"}

```{r}
covid_data %<>%  mutate(date = format(date, format = "%Y-%m"))
covid_data %<>% mutate_if(is.numeric, ~replace(., is.na(.), 0)) 
covid_data %<>% group_by(country, date) %>% summarise(across(where(is.numeric),sum))
show_tb_paged(covid_data)

```

# Nouvelle variable `continents` pour les 3 ensembles de données

On aimerait également être capable de regrouper les différents pays selon leur continent respectif, alors nous allons ajouter une variable `continents` aux jeux de données `covid_data`. Pour ce faire, nous allons utilisé la liste fournie par *Our world in data* [@our_world_in_data_continents_2015], puis le *package* [Dplyr](https://dplyr.tidyverse.org) [@agramma] pour ajouter une variable pour les continents et l'associée au pays correspondant.

#### Données de vaccinations de la Covid-19 - avec variable Continent {style="text-align: center;color:#955BCC"}

```{r}
#Créer une table avec la liste des continents et pays
continent_data <- as.tibble(read.csv("data/processed/continents-according-to-our-world-in-data.csv"))
continent_data %<>% select(1,4) %>% rename(country = Entity)

# Joindre les covid_data et continents par la variable "country"
covid_data %<>%  left_join(continent_data, covid_data, by = c("country" = "country")) 
covid_data %<>% relocate(13, .after = country) 

show_tb_dt(covid_data)
```

#### Données du PIB- avec variable Continent {style="text-align: center;color:#955BCC"}

```{r}

# Joindre les pib_data et continents par la variable "country"
pib_data %<>%  left_join(continent_data, pib_data, by = c("country" = "country")) 
pib_data %<>% relocate(Continent, .after = country) 

show_tb_dt(pib_data)

```

#### Données de l'espérance de vie - avec variable Continent {style="text-align: center;color:#955BCC"}

```{r}

# Joindre les lifeexp_data et continents par la variable "country"
lifeexp_data %<>%  left_join(continent_data, lifeexp_data, by = c("country" = "country")) 
lifeexp_data %<>% relocate(Continent, .after = country) 

show_tb_dt(lifeexp_data)
rm(continent_data)

```
