---
title: "Titre de votre projet final"
description:
  Accueil
site: distill::distill_website
toc: false
---

```{r setup, include=FALSE}
knitr::opts_chunk$set(echo = FALSE)
library(tidyverse)
library(readxl)
```

Vous pouvez faire le résumé de votre projet directement sur cette page et utiliser le document [1-intro](1-intro.html) pour décrire votre projet.

Il s'agit d'un fichier R Markdown traditionnel. ^[Avec des petits trucs sympa comme des notes de bas de page]

## Inclure des graphiques

Comme la classique pyramide à la Figure \@ref(fig:pie) par exemple:

```{r pie, fig.cap='Une très belle tarte', tidy=FALSE}
par(mar = c(0, 1, 0, 1))
pie(
  c(280, 60, 20),
  c('Ciel', 'Côté ensoleillé de la pyramide', 'Côté ombragé de la pyramide'),
  col = c('#0292D8', '#F7EA39', '#C4B632'),
  init.angle = -50, border = NA
)
```

<aside>
Quand même très cool, non? Vous pouvez mettre des annotations sur le côté! 
</aside>



## Remerciements {.appendix}

J'aimerais remercier toutes les étudiantes et tous les étudiants du cours FAS1002 de l'automne 2021 pour leur enthousiasme, leur ouverture et leur rétroaction envers le cours!
